臺灣士林地方法院刑事判決　　　　　　　　　　　　　九十一年度易字第三九八號
　　聲　請　人　臺灣士林地方法院檢察署檢察官
　　被　　　告　乙○○
右列被告因竊盜案件，經檢察官聲請以簡易判決處刑（九十年度偵字第一０七六０號
），本院認不宜以簡易判決處刑，改依通常程序審理，判決如左：
    主  文
乙○○竊盜，處有期徒刑月，如易科罰金，以佰元折算壹日，緩刑貳年，緩刑期
內付保護管束。
    事  實
一、乙○○意圖為自己不法之所有，於民國（下同）九十年十月二十日晚上至翌（二
    十一）日上午八時許之間某時，在台北市○○○路○段二九一巷五弄二號旁，見
    甲○○所有之車牌號碼ＡＶＮ─五四八號重機車一輛停放於該處，無人看顧，竟
    萌生貪念，將該機車竊走，得手後，供己代步騎用。嗣於九十年十月二十六日清
    晨五時許，其騎乘該機車行經台北市○○區○○路六一五巷巷口，因形跡可疑，
    適為巡邏員警攔檢盤查，果查出該機車係贓車，始偵悉上情。
二、案經台北市政府警察局士林分局報請臺灣士林地方法院檢察署檢察官偵查聲請以
    簡易判決處刑，本院認不宜以簡易判決處刑，改依通常程序審理。
    理  由
一、按第一審法院得因檢察官之聲請，不經通常審判程序，逕以簡易判決處刑者，以
    依被告在偵查中之自白或其他現存之證據，已足認定其犯罪者為限，此觀諸刑事
    訴訟法第四百四十九條第一項規定自明。被告所犯之罪不合於該條所定得以簡易
    判決處刑時，依同法第四百五十二條、第四百五十一條之一第四項但書第一款規
    定，即應依通常程序審判之。本件聲請人即公訴人臺灣士林地方法院檢察署檢察
    官認被告乙○○涉有竊盜罪嫌，無非係以被害人甲○○之指述，再參以卷附之車
    輛竊盜查詢報表及贓物領據等為其論據。惟訊據被告乙○○矢口否認有何前揭竊
    取機車之犯行，是被告究竟有無犯罪之事實，於本院受理之初，尚非全無疑問，
    殊有詳為查明之必要。亦即本案既無被告在偵查中之自白，復難僅憑檢察官於聲
    請時現存之證據認定被告犯罪，揆諸首開規定，顯無逕以簡易判決處刑之餘地。
    原檢察官聲請以簡易判決處刑，容有未合，自應依通常程序進行審判。其次，依
    刑事訴訟法第四百五十一條第一項、第三項之規定，檢察官聲請以簡易判決處刑
    者，其聲請與起訴有同一之效力。本件如上所述，既認檢察官簡易判決之聲請於
    法未合，應依通常程序審判，則參照上開刑事訴訟法第四百五十一條第一項及第
    三項之規定，應認本件業經檢察官提起公訴，合先敘明。
二、訊據被告乙○○固坦認確有騎乘車號ＡＶＮ─五四八號機車等情屬實，惟矢口否
    認有何竊盜犯行，並辯稱：機車不是伊偷的，伊是向「陳建宏」借的，於九十年
    十月二十五日晚上在撞球間碰到他，因伊要載女友回家，所以向他借該機車，因
    他有二部機車，且被查獲之機車伊在一、二個禮拜前曾看過他騎過，當時在他住
    處那裡交機車給伊，但後來伊帶警方去那裡找，找不到「陳建宏」這個人云云。
    然查，上開車牌號碼ＡＶＮ─五四八號重機車係甲○○所有，於九十年十月二十
    日晚上停放於台北市松山區○○○路○段二九一巷五弄二號旁，翌日早上八時許
    發現失竊，即向派出所報案，嗣於九十年十月二十六日清晨五時許，在台北市○
    ○區○○路六一五巷巷口，為警查獲被告騎乘該贓車等情，業據被害人甲○○於
    警訊時指述綦詳，並有車輛竊盜車牌失竊資料個別查詢報表─查詢車輛認可資料
    一份及贓物認領收據一紙在卷可稽，是上開機車確係遭竊無訛，再者被告雖一再
    堅稱係向自稱「陳建宏」之人借得該機車，而「陳建宏」住在台北市○○○路五
    十一號云云，惟經警員陪同被告前往上址尋找「陳建宏」之人，該處住戶答稱並
    無其人（見偵查卷第五頁背面），而被告又無法確切道出自稱「陳建宏」者之真
    實姓名、年籍及住居所以供本院傳訊查證，況依被告所稱於一、二個禮拜前曾見
    過「陳建宏」騎該機車等情以觀，顯見被告所供與事實不符，參以被告取得該機
    車之原因固非止於一端，然被告既無法證明其合法取得該機車，則上開機車應係
    被告所竊取甚明，本件事證已明，被告前開所辯，要屬卸責之詞，尚難採信，其
    犯行足堪認定，應予依法論科。
三、核被告所為，係犯刑法第三百二十條第一項之竊盜罪。爰審酌被告素行尚可，犯
    罪之動機、目的、手段、所生危害及犯後態度等一切情狀，量處如主文所示之刑
    ，並諭知易科罰金之折算標準，以資警惕。末查被告未曾受有期徒刑以上刑之宣
    告，此有臺灣高等法院被告全國前案紀錄表一份在卷可憑，其年輕識淺，因一時
    貪念，致罹刑典，經此次教訓後，應知所警惕而無再犯之虞，本院綜核其個人及
    家庭環境各情，因認其所受刑之宣告以暫不執行為適當，爰併諭知緩刑二年，以
    策來茲。又為使被告確實改過向上，俾免再犯，認有交付保護管束之必要，併宣
    告於緩刑期內付保護管束，以收矯治之效。
據上論斷，應依刑事訴訟法第四百五十二條、第二百九十九條第一項前段，刑法第三
百二十條第一項、第四十一條第一項前段、第七十四條第一款、第九十三條第一項，
罰金罰鍰提高標準條例第一條前段、第二條，判決如主文。
本案經檢察官曾淑華到庭執行職務
中      華      民      國      九十一      年      七    月    十八    日
            臺灣士林地方法院刑事第三庭
                                            法  官  李  育  仁
右正本證明與原本無異。
如不服本判決，應於判決送達後十日內，向本院提出上訴狀。
                                            書記官  劉  提  幸
中      華      民      國      九十一      年      七    月   二十五   日
附錄本案論罪科刑法條之依據
中華民國刑法第三百二十條：
 (普通竊盜罪、竊佔罪)
意圖為自己或第三人不法之所有，而竊取他人之動產者，為竊盜罪，處五年以下有期
徒刑、拘役或五百元以下罰金。
意圖為自己或第三人不法之利益，而竊佔他人之不動產者，依前項之規定處斷。
前二項之未遂犯罰之。
